---
title: "Aptitud_Darwiniana"
date: "1/25/2022"
output:
  html_document:
    css: Lab_Ecol_Gen.css
    fig_caption: yes
    highlight: pygments
#  theme: simplex   To have the TOC in Red
    toc: yes
    toc_float: yes
---

```{r setup, include=FALSE}
knitr::opts_chunk$set(echo = TRUE)
```

# Aptitud Darwiniana. (Darwinian Fitness)


En esta sección estaremos evaluando diferentes alternativas para considerar el potencial evolutivo de diferentes especies.

Aquí encontrarán preguntas para ayudar a enfocar el aprendizaje de los conceptos

1. ¿Qué es la evolución?

 - La evolución es el termino en biología para expresar que los organismos biológicos cambian de genética y morfología en el tiempo.  (La palabra **evolución** no es un sinónimo a selección natural)

2. ¿Qué es la selección natural?

  - La selección natural es uno de dos procesos que llevan a la evolución.  Para que puede ocurre la selleción natural se necesita tres condiciones.
  
    - variación morfológica entre individuos 
    - que la morfología tenga una asociación a la genética (para que sea hereditaria la morfología)
    - variación en adecuación entre individuos asociado a unos morfotipos (que los individuos dejan diferentes progenies viables)

3. ¿Qué es la deriva genética?

 - la deriva genética también es un proceso que puede llevar a la evolución (cambio a través del tiempo). Al contrario de la selección natural, el cambio no es un resultado de adecuación diferencial pero de procesos al azar.
     - variación morfológica entre individuos 
     - que la morfología tenga una asociación a la genética (para que sea hereditaria la morfología)
 

4. ¿Cual son alternativas para evaluar el potencial evolutivo de plantas y animales en el campo? 

 - El método de mejor valor para medir la selección natural requiere que uno sigue los padres, los, y sus hijos.  En otra palabra contabilizar la que los individuos de los padres sean también efectivo a dejar progenies. 
 - Considera un individuo que produce 1000 semillas y ninguna de estas semillas logra ellos reproducirse, por consecuencia los padres su esfuerzo darwiniana es cero, vs. un individuo produce 10 semillas y 10 de esas semillas produce semillas también, ese padre tuvo un impacto grande en dejar sus genes a la próxima generación. 
 
 
 
 
    

***

## Métodos matemático para medir la adcuación darwiniana:
    
[vea este enlace para medirla Adecuación](https://en.wikipedia.org/wiki/Fitness_(biology))

### Adecuación Absoluta

La aptitud absoluta (W) de un fenotipo o genotipo se define como el cambio proporcional en la abundancia de ese fenotipo o genotipo durante una generación atribuible a la selección. Por ejemplo, si $n(t)$ es la abundancia de un genotipo en la generación $t$ en una población **infinitamente grande** (para que no haya deriva genética). 

$$ n(t + 1) = Wn(t)$$
Una aptitud absoluta mayor de 1 indica crecimiento en la abundancia de ese fenotipo o genotipo; una aptitud absoluta menor que 1 indica disminución. Es el cambio en la **abundancia** de un fenotipo o genotipo.


### Adecuación relativa

La adecuación relativa $w$ determina el cambio en frecuencia de fenotipo o genotipo. Si la población total en la generación $t$ y la el fenotipo/genotipo tiene una frecuencia de $$p(t)=\frac{n_t}{N_t},$$ 

 entonces la adecuación de un individuo al comarar con los otros fenotipos/genotipos o individuos es $$w_i=\frac{W_i}{\overline{w}}$$ Nota que 1 es la adecuación promedio de la población, y los valores menor de 1, son menos apto a dejar progenies versus los que tiene un valor mayor de 1 son más apto a dejar progenies. 

***
# Aptitud Darwniana

La aptitud darwiniana (a menudo denotada con el *w* en los modelos de genética de poblaciones) es la representación cuantitativa de la selección natural y sexual dentro de la biología evolutiva. Puede definirse ya sea con respecto a un **genotipo** o un **fenotipo** en un ambiente dado. En cualquier caso, describe el éxito reproductivo individual y es igual a la contribución promedio al acervo genético de la próxima generación que realizan los individuos del genotipo o fenotipo especificado. La aptitud de un genotipo se manifiesta a través de su fenotipo. La aptitud de un fenotipo dado también puede ser diferente en diferentes entornos selectivos.

La selección natural tiende a hacer que los alelos/fenotipos con mayor aptitud sean más comunes con el tiempo, lo que da como resultado la evolución darwiniana.

El término "aptitud darwiniana" se puede utilizar para aclarar la distinción con la aptitud física. La aptitud no incluye una medida de supervivencia o duración de la vida, pero el resultado de dejar progenie a la próxima generación. La conocida frase de Herbert Spencer "supervivencia del más apto" debe interpretarse como: "Supervivencia de la forma (fenotípica o genotípica) que dejará la mayor cantidad de copias de sí misma en generaciones sucesivas".


***

## Tres modelos de selección natural

Hay tres modelos básicos de selección natural.

### Selección direcional

La selección direcional se refiere que hay una ventaja para los individuos que sean más pequeño o más grande.



```{r echo=FALSE, message=FALSE, warning=FALSE}
library(car)
library(MASS)
library(lmtest)
library(tseries)
library(ggfortify)

set.seed(1234)

##Linear Regression
#Generate the independent variable and the error
x1=rnorm(100,50,9)
x2=rnorm(100,200,64)
error=rnorm(100,0,16)
#Generate the dependent variable (b0=150, b1=-4, b2=2.5)
y1=150-(4*x1)+(2.5*x2)+error
#create the model
#m1=lm(y1~x1+x2)
#summary(m1)
#autoplot(m1)

df=data.frame(y1, x1, x2)
#df

library(tidyverse)

ggplot(df, aes(x2, y1))+
  geom_smooth(method = lm)+
  geom_point()
```


```{r echo=FALSE, message=FALSE, warning=FALSE}
set.seed(5840)  # this makes the example exactly reproducible
N      <- 150
x      <- rnorm(N, 20, 5)
beta   <- 0.4
errors <- rweibull(N, shape=1.5, scale=1)
# errors <- -1*errors   # this makes them left skewed
errors <- errors - factorial(1/1.5)  # this centers the error distribution on 0
h      <- 1 + x*beta + errors

beta2   <- 0.6
h2     <- 100-x*beta2 - errors

df2=data.frame(x, h, h2)
#df2

ggplot(df2, aes(x, h2))+
  geom_smooth(method = lm)+
  geom_point()+
  labs(x="La cantidad de hojas", y="La cantidad de semillas")+
  ggtitle("Selección direccional negativa")

```


### Selección estabilizadora

La selección estabilizadora es que hay ventaja evolutiva para los individuos que estén en el centro y no los valores más pequeños y más grande.  





```{r echo=FALSE, message=FALSE, warning=FALSE}
d<-seq(from=0, to=30, by=0.1)
w<-500-0.5*(d-10)^2

variación <- rnorm(length(d), mean=10, sd=5)
var.w <- w + variación

df4=tibble(w, var.w, d)
#df4
ggplot(df4, aes(d, var.w)) +
  geom_point(color ="blue", size=2) +
  stat_smooth(method = "lm", formula = y ~ poly(x,2), 
              color ="red", se =TRUE, size = 1)
```


### Selección disruptiva.

La selección disruptiva es que son los individuos más pequeños y más grande que tienen ventaja y no los del centro de la distribución.

```{r echo=FALSE, message=FALSE, warning=FALSE}
d<-seq(from=0, to=30, by=0.1)
y<-500+0.5*(d-10)^2

variación <- rnorm(length(d), mean=10, sd=10)
var.y <- y + variación

df5=tibble(y, var.y, d)
#df4
ggplot(df5, aes(d, var.y)) +
  geom_point(color ="blue", size=2) +
  stat_smooth(method = "lm", formula = y ~ poly(x,2), 
              color ="red", se =TRUE, size = 1)
```



  

***

## Medir la aptitud *relativa* de los individuos:

Los Datos

1. Por lo menos una variable continua (la variable en x, independiende)
2. Un indice de adecuación *fitness* (número de frutos, tiempo de vida, tamaño de las crias, supervivencia, etc)
3. Calcular el promedio de *fitness*  de todo los individuos
4. Dividir el indice de adecuación $W_i$ individual por el promedio $\overline{w}$ (esto sera su *Aptitud Darwiniana relativa*) de cada individuo. 

Aquí esta los datos

```{r}
library(readxl)
library(gt)
Example_Aptitud_Darwiniana <- read_excel("Example_Aptitud_Darwiniana.xlsx")

gt(head(Example_Aptitud_Darwiniana))  #Usar head() para ver los datos



```

Poner los datos en una tabla en R

```{r}
library(tidyverse)
datos=tribble(
  ~ variable_continua, ~ Esfuerzo_Reproductivo,
  1.1, 10,
  2.0, 8,
  3.3, 5,
  1.6, 12,
  2.3, 4,
  1.9, 11
)

datos

```




Abajo los script para calcular los 
Los scripts para calcular la ultima columna si no la ha calculado anteriormente



```{r}
# calcular el promedio del Esfuerzo_Reproductivo

promedio=mean(Example_Aptitud_Darwiniana$Esfuerzo_Reproductivo, na.rm = TRUE)
promedio   # en promedio cada individuo tiene x numero de Esfurzo reproductive

# AHORA crear una nueva columna con W_Aptitud

Example_Aptitud_Darwiniana$W_Aptitud=Example_Aptitud_Darwiniana$Esfuerzo_Reproductivo/promedio

# vea los datos 

head(Example_Aptitud_Darwiniana)

```

***

## Regresión lineal simple

### Evaluar la relación de forma virtual


```{r}
library(ggplot2)

ggplot(Example_Aptitud_Darwiniana, aes(Variable_Continua, W_Aptitud))+
  geom_point() +  # poner los puntos
  geom_smooth(method=lm) # poner una regresion lineal

```
### Probar de si hay selección para la variable continua

Vea la siguiente linea 

Coefficients:
                  Estimate Std. Error t value Pr(>|t|) 
*Variable_Continua  -0.3864     0.1800  -2.147  0.09832*.

Si el valor de p (Pr(>|t|)) es < 0.05 hay selección por la variable, en este caso NO hay selección pq el valor es mayor de 0.05.  

```{r}
model1=lm(W_Aptitud~Variable_Continua, data=Example_Aptitud_Darwiniana)
summary(model1)
```


***



## Regresión cuadratura
  Nota aqui que en geom_smooth se añade el polinomio que uno quiere en este caso *cuadratico*  formula=y~poly(x,2) 
  
  
```{r}
ggplot(Example_Aptitud_Darwiniana,aes(x=Variable_Continua)) + 
      geom_point(aes(y = W_Aptitud)) +
      stat_smooth(aes(y = W_Aptitud),method = "lm", formula = y ~ x + I(x^2))
```
           
### La prueba estadística para determinar si hay selección disruptiva o estabilizadora. 


```{r}
model2=lm(W_Aptitud~Variable_Continua+I(Variable_Continua^2), data=Example_Aptitud_Darwiniana)
summary(model2)
```

