---
title: "Aptitud_Darwiniana"
date: "1/25/2022"
output:
  html_document:
    css: Lab_Ecol_Gen.css
    fig_caption: yes
    highlight: pygments
#  theme: simplex   To have the TOC in Red
    toc: yes
    toc_float: yes
---

```{r setup, include=FALSE}
knitr::opts_chunk$set(echo = TRUE)
```

# Aptitud Darwiniana. (Darwinian Fitness)


En esta sección estaremos evaluando diferentes alternativas para considerar el potencial evolutivo de diferentes especies.

Aquí encontrarán preguntas para ayudar a enfocar el aprendizaje de los conceptos

1. ¿Qué es la evolución?
2. ¿Qué es la selección natural?
3. ¿Qué es la deriva genética?
4. ¿Cual son alternativas para evaluar el potencial evolutivo de plantas y animales en el campo? 

***

## Métodos matemático para medir la adcuación darwiniana:
    
[vea este enlace para medirla Adecuación](https://en.wikipedia.org/wiki/Fitness_(biology))

***

La aptitud darwiniana (a menudo denotada con el *w* en los modelos de genética de poblaciones) es la representación cuantitativa de la selección natural y sexual dentro de la biología evolutiva. Puede definirse ya sea con respecto a un **genotipo** o un **fenotipo** en un ambiente dado. En cualquier caso, describe el éxito reproductivo individual y es igual a la contribución promedio al acervo genético de la próxima generación que realizan los individuos del genotipo o fenotipo especificado. La aptitud de un genotipo se manifiesta a través de su fenotipo. La aptitud de un fenotipo dado también puede ser diferente en diferentes entornos selectivos.


Con la reproducción asexual, es suficiente asignar aptitudes a los genotipos. Con la reproducción sexual, los genotipos se revuelven cada generación. En este caso, los valores de aptitud se pueden asignar a los alelos promediando los posibles antecedentes genéticos. La selección natural tiende a hacer que los alelos con mayor aptitud sean más comunes con el tiempo, lo que da como resultado la evolución darwiniana.



El término "aptitud darwiniana" se puede utilizar para aclarar la distinción con la aptitud física. La aptitud no incluye una medida de supervivencia o duración de la vida, pero el resultado de dejar progenie a la proxima generación. La conocida frase de Herbert Spencer "supervivencia del más apto" debe interpretarse como: "Supervivencia de la forma (fenotípica o genotípica) que dejará la mayor cantidad de copias de sí misma en generaciones sucesivas".


## Medir la aptitud *relativa* de los individuos:

Los Datos

1. Por lo menos una variable continua (la variable en x, independiende)
2. Un indice de adecuación *fitness* (número de frutos, tiempo de vida, tamaño de las crias, supervivencia, etc)
3. Calcular el promedio de *fitness*  de todo los individuos
4. Dividir el #3 por el promedio (esto sera su *Aptitud Darwiniana relativa*)

Aquí esta los datos

```{r}
library(readxl)
library(gt)
Example_Aptitud_Darwiniana <- read_excel("Example_Aptitud_Darwiniana.xlsx")

gt(head(Example_Aptitud_Darwiniana))  #Usar head() para ver los datos



```


Los scripts para calcular la ultima columna si no la ha calculado anteriormente



```{r}
# calcular el promedio del Esfuerzo_Reproductivo

promedio=mean(Example_Aptitud_Darwiniana$Esfuerzo_Reproductivo, na.rm = TRUE)
promedio   # en promedio cada individuo tiene x numero de Esfurzo reproductive

# AHORA crear una nueva columna con W_Aptitud

Example_Aptitud_Darwiniana$W_Aptitud=Example_Aptitud_Darwiniana$Esfuerzo_Reproductivo/promedio

# vea los datos 

head(Example_Aptitud_Darwiniana)

```

***

## Regresión lineal simple



```{r}
library(ggplot2)

ggplot(Example_Aptitud_Darwiniana, aes(Variable_Continua, W_Aptitud))+
  geom_point() +  # poner los puntos
  geom_smooth(method=lm) # poner una regresion lineal

```
### Prueba de si la selección es significativa

```{r}
model1=lm(W_Aptitud~Variable_Continua, data=Example_Aptitud_Darwiniana)
summary(model1)
```


***



## Regresión cuadratura
  Nota aqui que en geom_smooth se añade el polinomio que uno quiere en este caso *cuadratico*  formula=y~poly(x,2) 
  
  
```{r}
ggplot(Example_Aptitud_Darwiniana,aes(x=Variable_Continua)) + 
      geom_point(aes(y = W_Aptitud), shape = 16) +
      stat_smooth(aes(y = W_Aptitud),method = "lm", formula = y ~ x + I(x^2), size = 1)
```
           



```{r}
model2=lm(W_Aptitud~Variable_Continua+I(Variable_Continua^2), data=Example_Aptitud_Darwiniana)
summary(model2)
```
