---
title: "Asteraceae"
author: "Raymond L. Tremblay"
date: "2/24/2022"
output:
  html_document:
    css: Lab_Ecol_Gen.css
    fig_caption: yes
    highlight: pygments
#  theme: simplex   To have the TOC in Red
    toc: yes
    toc_float: yes
---

```{r setup, include=FALSE}
knitr::opts_chunk$set(echo = TRUE)
```

***

# Activar el paquete principal para las funciones. 

```{r}
library(tidyverse)
```

***

# Añadir los datos en un tibble




```{r}
Data_L_hoja=tribble(
  ~Ind, ~Num_Infl, ~L_hoja_cm,
  1, 44, 7.3,
  2, 93, 6.5,
  3, 15, 3.5,
  4, 10, 2.6,
  5, 9, 1.8
  
  
)

Data_L_hoja
```

***

# Calcular la adecuación relativa 

$$w_i=\frac{W_i}{\overline{w}}$$ 

La adecuación relativa es calculado como la adecuación aboluta de un individuo dividido por el promedio de todo los individuos


```{r}
w_i=Data_L_hoja$Num_Infl/mean(Data_L_hoja$Num_Infl)
w_i
```

***

Ahora poner esta información a la hoja de datos


```{r}
Data_L_hoja=Data_L_hoja %>% 
  mutate(w_i=Data_L_hoja$Num_Infl/mean(Data_L_hoja$Num_Infl))
```


***

Producir un gráfico de la relación entre la adecuación relativa y la variable morfologica


```{r}
ggplot(Data_L_hoja, aes(L_hoja_cm, w_i ))+
  geom_point()+
  geom_smooth(method=lm)
```

***

## Probando el Modelo:

- para determinar si la pendiente es significativa.

El modelo que estamos probando es el siguiente

$$y=beta*x+alpha$$

o 

$$y=m*x+b$$ 

Donde la **m** y la **beta** es la pendiente


```{r}
#Data_L_hoja

model1=lm(w_i~L_hoja_cm, data=Data_L_hoja)

summary(model1)
```










