---
title: "Asteraceae"
author: "Raymond L. Tremblay"
date: "2/24/2022"
output:
  html_document:
    css: Lab_Ecol_Gen.css
    fig_caption: yes
    highlight: pygments
#  theme: simplex   To have the TOC in Red
    toc: yes
    toc_float: yes
---

```{r setup, include=FALSE}
knitr::opts_chunk$set(echo = TRUE)
```

***

# Activar el paquete principal para las funciones. 

```{r}
library(tidyverse)
```

***

# Añadir los datos en un tibble




```{r}
Data_L_hoja=tribble(
  ~Ind, ~Num_Infl, ~L_hoja_cm,
  1, 44, 7.3,
  2, 93, 6.5,
  3, 15, 3.5,
  4, 10, 2.6,
  5, 9, 1.8
  
  
)

Data_L_hoja
```

***

# Calcular la adecuación relativa 

$$w_i=\frac{W_i}{\overline{w}}$$ 

La adecuación relativa es calculado como la adecuación aboluta de un individuo dividido por el promedio de todo los individuos


```{r}
w_i=Data_L_hoja$Num_Infl/mean(Data_L_hoja$Num_Infl)
w_i
```

***

Ahora poner esta información a la hoja de datos


```{r}
Data_L_hoja=Data_L_hoja %>% 
  mutate(w_i=Data_L_hoja$Num_Infl/mean(Data_L_hoja$Num_Infl))
```


***

Producir un gráfico de la relación entre la adecuación relativa y la variable morfologica, usando puntos para cada planta y construir un modelo lineal con **lm**.  


```{r}
ggplot(Data_L_hoja, aes(L_hoja_cm, w_i ))+
  geom_point()+
  geom_smooth(method=lm)
```

***

## Probando el Modelo lineal si es significativo:

- para determinar si la pendiente es significativa se usa la función **lm(y~x, data=los_datos)**.

El modelo que estamos probando es el siguiente

$$y=beta*x+alpha$$

o 

$$y=m*x+b$$ 

Donde la **m** y la **beta** es la pendiente y el **alpha** y la **b** es el intercepto. 


### Resultado de la prueba:

Coefficients:
            Estimate Std. Error t value Pr(>|t|)
(Intercept)  -0.4955     0.7279  -0.681    0.545
L_hoja_cm     0.3446     0.1500   2.298    0.105

#### El intercepto

La primera linea es determrinar si el intercepto es significativamente diferente de cero.   En nuestro caso esta parte irrelevante para nosotros. La hipotesis es que b=0, $H_0: b=0$

Coefficients:
            Estimate Std. Error t value Pr(>|t|)
(Intercept)  -0.4955     0.7279  -0.681    0.545

#### La pendiente

La hipotersis nula es que la pendiente **m** es cero, $H_0: m=0$

Coefficients:
            Estimate Std. Error t value Pr(>|t|)
L_hoja_cm     0.3446     0.1500   2.298    0.105


Si el valor de **P** es menor de 0.05 $p<0.05$, la hipotesis nula se rechaza es se detemrina que hay un patrón significativo. 

```{r}
#Data_L_hoja

model1=lm(w_i~L_hoja_cm, data=Data_L_hoja)

summary(model1)
```










