---
title: "Preparación al laboratorio"
output:
  html_document:
    css: Lab_Ecol_Gen.css
    fig_caption: yes
    highlight: pygments
#  theme: simplex   To have the TOC in Red
    toc: yes
    toc_float: yes
---

```{r setup, include=FALSE}
knitr::opts_chunk$set(echo = TRUE)
```


Fecha de la ultima revisión
```{r echo=FALSE}

Sys.Date()
```

## Objective: Preprarar su computadora para poder hacer analisis con R

### Instalar los siguientes programados, vea el documentos incluido.

Necesitará una computadora (laptop; las tablets no funciona).
**Esto UDs lo tiene que hacerlo antes al primer laboratorio**

### Instalar los siguientes programados

 - R
 - RStudio
 - RMarkdown

Vea el siguiente documento para ayudar a la instalación de los programados y una introducción básica

- [Instalar R, Rstudio y Rmarkdown](Documentos/Instalar_R_RStudio.pdf)

Vea tambien los siguiente Youtube video para ayudar a la instalación (Hay mucho más video en Youtube, si no le gusta estos buscan)

- [Video 1](https://www.youtube.com/watch?v=D9Bp11iZssc)

- [Video 2](https://www.youtube.com/watch?v=GI8lmLArDLU)

- [Video 3, RMarkdown](https://www.youtube.com/watch?v=tKUufzpoHDE)






