---
title: "Laboratorio de Ecología General"
output:
  html_document:
    css: Lab_Ecol_Gen.css
    fig_caption: yes
    highlight: pygments
#  theme: simplex   To have the TOC in Red
    toc: yes
    toc_float: yes
---



```{r setup, include=FALSE}
knitr::opts_chunk$set(echo = TRUE, cache = TRUE)
```


**Instructor:** Raymond L. Tremblay  
 
**Website**: [Website](https://raymondltremblay.github.io/Lab_Ecol_General/)


**Email**: raymondtremblay_at_upr.edu
 
### Horario de la Clase
**Laboratorio**: J a las 7:30am hasta las 10:20 pm en el Vagon de Biología.     


**Hora de Consulta**:   

- Tremblay: 
    - Lunes 10:30 - 12:30pm
    - Jueves 10:30 - 12:30pm
    - Jueves  1:00 - 3:00pm
 
  

### Libros  
- Ninguno
- Habrá lectura científica revisado por pares

### Software   
- [R- free statistical programming language](https://cran.r-project.org/)      
- MS Excel 

### Prerequisitos    
- Biología General


***

### Descripción

Prácticas de laboratorio complementarias al curso de Ecología General. Experiencias prácticas y viajes de campo que enfatizan aspectos ecológicos de especies comunes en Puerto Rico, la estructura y composición de comunidades terrestres tropicales.

***


### Objetivos del Laboratorio

Al finalizar este curso los estudiantes podrán:

- Construir una bibliografia para una monografia.
- Buscar información para los informes de los trabajos de investigación.
- Utilizar claves taxonómicas para la identificación de especies.
- Aplicar el método del transecto.
- Construir diagramas climáticos y climógrafos.
- Aplicar el análisis de la vegetación a un bosque de sucesión secundaria.
- Medir variables químicas y físicas del medio ambiente acuático dulce.
- Aplicar el método de captura y recaptura.
- Realizar análisis estadísticos básicos.
- Construir curvas de crecimiento poblacional.
- Discutir las diferencias entre biomas terrestres.

***

### TEMAS DEL LABORATORIO

1. Investigación en ecología a las herramientas de ecología
	- R
	- RStudio
	- RMarkdown
	
	Primer ejercicio de ecología, 
marca y recaptura: Método Petersen

2. Investigación en ecología: método científico, diseño experimental, probabilidades e incertidumbre, análisis estadístico, literatura científica y ecoinformática
3. Ambiente físico: clima y micrometeorología
4. Autoecología: adaptaciones, plasticidad fenotípica y comportamiento animal
5. Ecología de poblaciones: densidad, muestreo, estructura, crecimiento y regulación, dispersión y metapoblaciones
6. Ecología Evolutiva
7. Ecología de comunidades: estructura física, interacciones interespecíficas y biodiversidad
8. Ecología del paisaje: análisis espacial
9. Ecología de ecosistemas: productividad primaria y ciclo de nutrientes

Para cada tema se utilizarán diversas metodologías, organismos y lugares, y en algunos casos en un mismo laboratorio o viaje de campo se obtendrán datos para actividades de varios temas.

***
 

### Puntación: 
The course grade will be based on the following components:

```{r include=FALSE}
library(tidyverse)
library(kableExtra)
```

```{r echo=FALSE}
Notas=tribble(
  ~Componentes, ~Nota_porcentual,
  
 "Informes individuales de los laboratorios o viajes",         "60%",  
 "Proyecto de investigación individual o pareja, con presentación",  "20%",
 "Pruebas cortas (quizes)",                            "20% "
)

kbl(Notas)
```

***


   
### Examenes:
No habrá exámenes pero pruebas corta o **anunciado o no anunciado**.  

### Lectures
Vea el Prontuario 

### Laboratorio de Ecología General

Vea el prontuario en la pagina de la UPRH. [Lab_Ecol_General](http://www.uprh.edu/biologia/1.%20Biol%20Prontuario%20PDF/BIOL%203116%20LAB%20ECOLOGIA%20GENERAL.pdf)




### Política de recuperación y trabajo tardío:
Los actividades y laboratorios perdidos no se pueden recuperar, excepto en el caso de emergencias. Si se pierde una reunión de la clase, es su responsabilidad hablar con uno de sus compañeros de clase sobre lo que se perdió. Si se pierde una reunión de laboratorio, aún es responsable de completar las actividades de laboratorio y escribir en su propio tiempo. Siempre que sea posible, avíseme con anticipación si va a faltar a clases o al laboratorio.



### Derechos de Estudiantes con Impedimiento
La UPR-Humacao cumple con las leyes ADA (Americans with Disabilities Act) y 51 (Servicios Educativos Integrales para Personas con Impedimentos) para garantizar igualdad en el acceso a la educación y servicios. Estudiantes con impedimentos: informe al (la) profesor(a) de cada curso sobre sus necesidades especiales y/o de acomodo razonable para el curso, en la tarjeta de información de la primera semana y visite la Oficina de Servicios para la Población con Impedimentos (SERPI) a la brevedad posible. Se mantendrá la confidencialidad.

### La integridad Academica
La Universidad de Puerto Rico promueve los más altos estándares de integridad académica y científica. El Artículo 6.2 del Reglamento General de Estudiantes de la Universidad de Puerto Rico (Certificación Núm. 13, 2009-2010, de la Junta de Síndicos) establece que la deshonestidad académica incluye, pero no se limita a: acciones fraudulentas, la obtención de notas o grados académicos valiéndose de falsas o fraudulentas simulaciones, copiar total o parcialmente la labor académica de otra persona, plagiar total o parcialmente el trabajo de otra persona, copiar total o parcialmente las respuestas de otra persona a las preguntas de un examen, haciendo o consiguiendo que otro tome en su nombre cualquier prueba o examen oral o escrito, así como la ayuda o facilitación para que otra persona incurra en la referida conducta. Cualquiera de estas acciones estará sujeta a sanciones disciplinarias en conformidad con el procedimiento disciplinario establecido en el Reglamento General de Estudiantes de la UPR vigente.


### Comentario sobre grabar videos y/o audio de las clases
Los estudiantes no PUEDEN grabar la clase por forma de video o audio sin el permiso del profesor. Algunos estudiantes con necesidades especiales pueden hablar con el profesor para pedir el permiso. La solicitud y aprobación del permiso tiene que ser por escrito (por ejemplo por email).


### Espacio libre de acoso sexual
La Universidad de Puerto Rico prohíbe el descrimen por razón de sexo y género en todas sus modalidades, incluyendo el hostigamiento sexual. Según la Política Institucional contra el hostigamiento sexual, en la Universidad de Puerto Rico, Cert. Núm. 130 (2014-2015) de la Junta de Gobierno, si un(a) estudiante está siendo o fue afectado por conductas relacionadas a hostigamiento sexual, puede acudir ante la Oficina del Procurador Estudiantil, el Decanato de Estudiantes o el Coordinador de Cumplimiento con Título IX para una orientación o presentar una querella.


### Protocolo de la Clase

Los teléfonos celulares serán apagado durante la clase. Si necesita una calculadora traerla al salón. El teléfono no debería esta visible durante la clase al menos que pide permiso al instructor. Recuerda que que se usara computadoras portátiles en cada sesión.