---
title: "Comp_Intra_Esp_Asteraceae"
author: "RLT"
date: "3/11/2022"
output:
  html_document:
    css: Lab_Ecol_Gen.css
    fig_caption: yes
    highlight: pygments
#  theme: simplex   To have the TOC in Red
    toc: yes
    toc_float: yes
---

```{r setup, include=FALSE}
knitr::opts_chunk$set(echo = TRUE)
```




```{r include=FALSE}
#install.packages("devtools")
#devtools::install_github("alistaire47/read.so")
#library(read.so)
library(tidyverse)
library(ggplot2)

#install.packages("ggplot2", dependencies = TRUE)
```


Se encontrará los datos de todos los grupos en el siguiente enlace [DATOS](Intra_Specific_Comp_Ast.csv)


```{r message=FALSE, warning=FALSE}
library(readr)
Intra_Specific_Comp_Ast <- read_csv("Intra_Specific_Comp_Ast.csv")
```




```{r message=FALSE, warning=FALSE}
library(ggplot2)
ggplot(Intra_Specific_Comp_Ast, aes(x=Num_Plantas, fill=Grupo))+
  geom_histogram(position="dodge")+
  scale_x_continuous(breaks = c(1:9))+
  xlab("Números de plantas por cuandrante")
  

```





```{r message=FALSE, warning=FALSE}
library(ggplot2)
ggplot(Intra_Specific_Comp_Ast, aes(Num_Plantas, Num_Inflorecencia, color=Grupo)) +
  geom_point()+
  geom_smooth(method ="glm", family="poisson")+
  facet_wrap(~Grupo)

```






```{r}
Model1=glm(Num_Inflorecencia~Num_Plantas+Grupo-1, data=Intra_Specific_Comp_Ast , family="poisson")
summary(Model1) # Estos valores estan en la escala de log_10
```

***

## Ahora a ver los coeficiente en la misma escala que se recogio los datos.

```{r}
exp(coef(Model1))
```


***

Como se interpreta?

- Num_Plantas, por cada planta extra en el cuadrante, hay una redución de solamente .6 inflorescencia (1-.94).  Por consecuencia en general no se vio mucha diferencia entre la producción de inflorescencia y la cantidad de plantas por cuandrante

- Pero los diferentes muestreos (Grupos son distinctos).

Nota que para el primer grupo con una planta se espera 27 inflorescencia y por cada otra planta en el cuandrante se reduce de .6 inflorescencia.  Por consecuancia en el primer grupo en un cuadrante de 5 plantas se observa en promedio 27.2 - .937 *5 =  22.5 inflorescencia

El calculo de como calcular la cantidad inflorescencia esperadas en un cuandrate de de 5 plantas en el grupo 

```{r}


27.2 - 0.935*5
```

***

## Cuanta inflorescencia se espera en un cuadrante de 10 plantas en el grupo 4?






