---
title: "Rubrica"
author: "Raymond L. Tremblay"
date: "3/3/2022"
output:
  html_document:
    css: Lab_Ecol_Gen.css
    fig_caption: yes
    highlight: pygments
#  theme: simplex   To have the TOC in Red
    toc: yes
    toc_float: yes
---

```{r setup, include=FALSE}
knitr::opts_chunk$set(echo = TRUE)
```


# Rúbrica de Evaluación 


```{r message=FALSE, warning=FALSE}
library(tidyverse)
```



```{r eval=FALSE, include=FALSE}
Rubrica=tribble(
  ~"Sección", ~"Inadecuado=0", ~"Adecuado=1", ~"Bueno=2", ~"Muy Bien=3", ~"Excelente=4",
"Título", "El punto del experimento del experimento no se puede apreciar con el titulo", "Hay dos o más problemas comparable a lo siguiente: El titulo no es preciso, el experimento es dificil detemrinar por el titulo, la mayoria de la información no esta presente",
"El titulo prodría ser más conciso, aun que tiene información relevante", "El titulo es consico, pero todavia no engloba todavia el concepto principal","El titulo es conciso y expresa bien el trabajo")
Rubrica
```


|Sección| Inadecuado=0| Adecuado=1| Bueno=2| Muy Bien=3|Excelente=4|
|---------|---------------|-------------|-----------|-------------|-------------|
|Título|El punto del experimento del experimento no se puede apreciar con el titulo"| Hay dos o más problemas comparable a lo siguiente: El titulo no es preciso, el experimento es dificil detemrinar por el titulo, la mayoria de la información no esta presente|El titulo prodría ser más conciso, aun que tiene información relevante| El titulo es consico, pero todavia no engloba todavia el concepto principal| El titulo es conciso y expresa bien el trabajo|
El resumen(abstract) es ausente o no provee infromación relevante| Muchas componentes son asusente, no son clarar o no sitatdo de forma consisa| Incluye parte de la información|Es consiso, claro pero falta alguna infromación|Consiso, claro y cubre todas la infromación y es de 200 palabras o menos|



