---
title: "Rúbrica"
author: "Raymond L. Tremblay"
date: "3/3/2022"
output:
  html_document:
    css: Lab_Ecol_Gen.css
    fig_caption: yes
    highlight: pygments
#  theme: simplex   To have the TOC in Red
    toc: yes
    toc_float: yes
---

```{r setup, include=FALSE}
knitr::opts_chunk$set(echo = TRUE)
```

***

# Rúbrica de Evaluación 


```{r message=FALSE, warning=FALSE, include=FALSE}
library(tidyverse)
```



```{r eval=FALSE, include=FALSE}
Rubrica=tribble(
  ~"Sección", ~"Inadecuado=0", ~"Adecuado=1", ~"Bueno=2", ~"Muy Bien=3", ~"Excelente=4",
"Título", "El punto del experimento del experimento no se puede apreciar con el titulo", "Hay dos o más problemas comparable a lo siguiente: El titulo no es preciso, el experimento es dificil detemrinar por el titulo, la mayoria de la información no esta presente",
"El titulo prodría ser más conciso, aun que tiene información relevante", "El titulo es consico, pero todavia no engloba todavia el concepto principal","El titulo es conciso y expresa bien el trabajo")
Rubrica
```

El ejemplo de la rubrica en Ingles se encuentra [aqui](https://dept.writing.wisc.edu/wac/using-rubrics-to-teach-and-evaluate-writing-in-biology/). Esta rubrica fue modificado



|Sección| Inadecuado=0| Adecuado=1| Bueno=2| Muy Bien=3|Excelente=4|
|---------|---------------|-------------|-----------|-------------|-------------|
|Título|El punto del experimento del experimento no se puede apreciar con el titulo"| Hay dos o más problemas comparable a lo siguiente: El titulo no es preciso, el experimento es dificil detemrinar por el titulo, la mayoria de la información no esta presente|El titulo prodría ser más conciso, aun que tiene información relevante| El titulo es consico, pero todavia no engloba todavia el concepto principal| El titulo es conciso y expresa bien el trabajo|
Resumen| El resumen (abstract) es ausente o no provee infromación relevante| Muchas componentes son asusente, no son clarar o no sitatdo de forma consisa| Incluye parte de la información|Es consiso, claro pero falta alguna infromación|Consiso, claro y cubre todas la infromación y es de 200 palabras o menos|
Introducción| 4-5 de los compoents estan ausence o poco desarrolado | Cubre algunos componentes pero podria ser más claro y consiso, los aspectos principales pudiese ser más logico, claro, por ejemplo la información base no esta enfocado en la problematica y racional del tema | Cubre más de los temas, pero todavia falta enfocar el trabajo | el trabajo es consiso y cubre los temas principales del trabajo | Claro, consiso, todos los temas estan bien presentado con sus referencias relevantes|
Metodos y Materiales | Poca información, no se podría repetir el trabajo | El procedimiento esta presente pero el lector no podría replicar el trabajo | El procidimiento es más claro pero todavia falta detalles | Consiso y claro donde falta algunos puntos y detalles menores | El trabajo es claro y se podria replicar|
Resultados| Escases de información, donde los resultados son inclompletos (graficos, tables etc) | La tablas y graficos y descripción ede ellas están ausente o no suficiente clara para entender los resultados | Se presento los resultdos suficiente bien pero tiene unas lagunas en la información, como descripción incompleta de los resultados, promedios, varianzas, unidades de medida | Ha presentado en el texto y graficos/tablas los resultados de forma consisa y clara, con detalles menores que en las tablas que son ausente | La sección de resultados esta bien organizada y se entiende bien los resultados del texto y las figuras/tablas|

Discusión|





