---
title: "Variacion_subindividual"
author: "Raymond L. Tremblay"
date: "3/3/2022"
output:
  html_document:
    css: Lab_Ecol_Gen.css
    fig_caption: yes
    highlight: pygments
#  theme: simplex   To have the TOC in Red
    toc: yes
    toc_float: yes
---

```{r setup, include=FALSE}
knitr::opts_chunk$set(echo = TRUE)
```

***

¿Donde se encuentra la variación?

El termino en estadistica se llama "dispersión"


### Presentación sobre Variación Subindividual

La presentación siguiente tiene los conceptos principal del concepto de variación subindividual

[Presentación PDF](PDF/Subindividual variation.pdf)

# Literatura que leer

[Variación en ERITHROCITOS EN ANOLIS](PDF/WIV-Erythrocite_peerj-12761.pdf)

[Conceptos en Variación](PDF/Multiplicity in Unity Chapter 7.pdf)



***

# Trabajo de laboratorio

Evaluar la variación entre individuos y sub-individual de la cantidad de semillas por frutas en una especie de Eucalyptus 

Cada estudiante (grupo de 2 solamente) contabilizara 150 frutos, y contará el número de semillas por fruta.

### Los datos

- se anade los datos a **una** hoja de calculo de todos los grupos.
- se evaluará la variación entre individuos y dentro de los individuos.
- Los calculos se harán un grupo

###

El informe sera guiado por preguntas especificas. (25 puntos)


 - Qué es la variación subindividual (comparar con escala de variación)
 - Explica los resultados obtenidos abajo en sus propria palabra, ¿que es los que representa estos resultados?
 - Menciona 2 ejemplos de la literatura donde se ha estudiado la variación subindividual de la cantidad de semillas y sus resultados (no se le olvida mencionar las referencias) 
 - En estos 2 ejemplos la variación es más grande entre los individuos o dentro de los individuos
 - ¿Por qué se usa el coeficiente de variación y no los datos crudos como el promedio?
 - Busca un paper científico sobre otro tema que habal de variación subindividual, y explica en su propria palabra lo que encontraron.  
 
 
 
 
***

ANALISIS de los datos

```{r}
library(readxl)
Eucalyptis_2 <- read_excel("Eucalyptis_2.xlsx")
head(Eucalyptis_2)
```

 
 

```{r}
library(tidyverse)
```
 
## Re-organizar los datos en dos columnas

```{r}
ggplot(Eucalyptis_2, aes(Num_Semillas, fill=Arbol_Grupo))+
  geom_histogram()+
  facet_wrap(~Arbol_Grupo)

ggsave("Eucalyptis_Histogram.png")
```


Cual es la variación en el número de semillas por árbol


```{r}
Eucalyptis_2 %>% 
  select(Num_Semillas, Arbol_Grupo) %>% 
  group_by(Arbol_Grupo) %>%
  drop_na() %>% 
  summarise(mean= mean(Num_Semillas),
            varianza = var(Num_Semillas),
            desviación_estandar = sd(Num_Semillas),
            CV=desviación_estandar/mean)
```


Ahora evaluar si más variación dentro del árbol o entre arboles, usando un analis de varianza (ANOVA)

```{r}
model1=aov(Num_Semillas~Arbol_Grupo, data = Eucalyptis_2)
summary(model1)
```


### Nota aqui los resultados de la tabla de ANOVA

El componente de "Sum Sq" = SUm of squares (La suma de los cuadrados)

La parte de **Arbol_Grupo** representa la variación entre arboles, los **residuales**, la variación dentro de los grupos.


### La diferencia en el promedio entre arboles es distincta 

 - por que el valor de **p** es menor de 0.05, nota que tiene "***"



## Un gráfico de la variación entre arboles

Hacemos una gráfico de la diferencias entre los arboles y su desviación estandard


```{r}

E3=Eucalyptis_2 %>% 
  select(Num_Semillas, Arbol_Grupo) %>% 
  group_by(Arbol_Grupo) %>%
  drop_na() %>% 
  summarise(mean= mean(Num_Semillas),
            varianza = var(Num_Semillas),
            desviación_estandar = sd(Num_Semillas),
            CV=desviación_estandar/mean)

E3
ggplot(E3, aes(y=mean, x=Arbol_Grupo))+
  geom_point()+
  geom_errorbar(aes(ymin=mean-desviación_estandar, ymax=mean+desviación_estandar), width=.2,
                position=position_dodge(0.05))+
  ylab("Promedio y la desviación estandard \ndel número de semillas por fruto")+
  xlab("Arboles muestrados")

ggsave("mean_SD.png")
```




